臺灣高等法院臺中分院刑事裁定
110年度毒抗字第698號

抗  告  人  
即受處分人  張以賢


上列抗告人即聲請人因違反毒品危害防制條例案件，不服臺灣臺
中地方法院中華民國110年5月7日駁回重新審理聲請之裁定（110
年度毒聲重字第85號），提起抗告，本院裁定如下：
    主  文
抗告駁回。
    理  由
一、抗告意旨略以：因毒品危害防制條例修正及最高法院刑事大
    法庭於民國109年11月18日以109年度台上大字第3826號裁定
    變更適用觀察勒戒處遇之對象、標準及頻率，為此法務部與
    衛生福利部及專家學者業已研議修正「有無繼續施用毒品傾
    向評估標準」，就評分項目、前科紀錄有所調整，並於110
    年3月26日生效。本件被告即受戒治人張以賢依修正前之「
    有無繼續施用毒品傾向評估標準」評估後，認有繼續施用毒
    品之傾向，惟於適用修正後之有無繼續施用毒品傾向可能性
    ，原裁定未能參考適用修正後之評估標準表，恐影響被告人
    權法益，亦恐有重複處罰之虞。懇請重新審酌被告案情，請
    將原裁定撤銷云云。二、按觀察、勒戒及強制戒治之裁定確
    定後，有毒品危害防制條例第20條之1第1項第1至6款情形之
    一，認為應不施以觀察、勒戒或強制戒治者，受觀察、勒戒
    或強制戒治處分之人，或其法定代理人、配偶，或檢察官得
    以書狀敘述理由，聲請原裁定確定法院重新審理，毒品危害
    防制條例第20條之1第1項定有明文。
二、經查：
　㈠按抗告為不服法院裁定請求直接上級法院救濟之方法，不因
    其形式上誤用上訴、再審或其他字樣而異其效力。本件抗告
    人即聲請人張以賢（下稱抗告人）所提之「聲明議異狀」，
    案號欄記載「110年度毒聲重字第85號」，內容則記載「為
    不服臺灣臺中地方法院裁定聲明異議重新審理乙事」等語，
    是其真意應係對原審所為駁回其聲請重新審理之裁定提起「
    抗告」，先予指明。
　㈡抗告人前於108年12月31日，在臺中市○○區○○街000號之1居所
    ，施用第二級毒品案件，經臺灣臺中地方法院以109 年度易
    字第1543號判決有期徒刑5 月，嗣因抗告人不服提起上訴，
    經本院於109 年9 月23日以109 年度上易字第1068號裁定觀
    察勒戒，復於110 年3 月8日裁定令入戒治處所強制戒治，
    有各該刑事裁定及臺灣高等法院被告前案紀錄表在卷可參（
    見原審卷第25頁至第30頁，本院卷第25頁至第26頁），足認
    抗告人強制戒治處分之確定裁定應為本院109年度上易字第1
    068號裁定，是抗告人具狀向原審聲請重新審理，經原審以
    無管轄權為由駁回聲請，核無違誤，抗告人執前詞提起抗告
    ，為無理由，應予駁回。
三、據上論結，應依刑事訴訟法第412條，裁定如主文。
中　　華　　民　　國　　110 　年　　6 　　月　　11　　日
            刑事第一庭  審判長法　官　江  德  千
                              法  官　簡  源  希
                              法  官　高  增  泓
以上正本證明與原本無異。
不得再抗告。 
                              書記官　黃  美  珍
　　　　　　　　　　　　　　　
中　　華　　民　　國　　110 　年　　6 　　月　　11　　日